# PPPP项目确认收入问题？

提问人：zhao可 时间：2020-07-08 14:14:00
A公司和政府签订一项PPP协议，特许建设和经营一座污水处理站，造价 1 亿元。合同约定建好后政府分 5 年按8%等额还本付息给A公司。政府并委托A公司运营 5 年，A公司每年根据污水处理量由政府付费。A公司将该污水处理站全部委托给第三方建造，没有实质性建造。
请问，上述建造污水处理站属于BOT性质并根据企业会计准则解释第 2 号的规定，没有实质性建造，不确认建造收入；还是不属于企业会计准则解释第 2 号的范围，只需要按照新收入准则的规定确认收入。

回答人：chenyiwei
基础设施的建造和运营属于《企业会计准则解释第 2 号》第五条中的金融资产模式，总体上适用BOT模式处理，但在新准则下，有必要对照第三十四条对主要责任人/代理人的判断指引，重新评估解释 2 号中“没有实质性建造，不确认建造收入”的做法是否合理。